# 同一控制下的企业间，土地使用权入股的会计处理

提问人：hisyswuying 时间：2012-01-04 16:30:17
回复 Eylulu 的帖子
我理解，你说的核心问题，应该是土地评估增值的会计处理，建议你看看其他的帖子，核心观点是：准则，没有明确解释，母公司可以按账面价值做；也可以做资本公积；也可以做营业外收入。

回答人：chenyiwei
母公司个别报表层面，或作为没有商业实质的非货币性交换，按投出资产帐面价值和相关税费之和计量新增的长期股权投资（大多数情况）；或认为具有商业实质而按投出土地的公允价值计量并确认处置损益，不会影响资本公积

提问人：Eylu 时间：2012-01-04 15:16:26
背景资料，在同一控制的企业A 和B， A 拥有B公司60%股份。
今年，B 公司增加注册资本, 所有股东同比例增加股本投入。 A公司需投入人民币 2 亿元， A公司用其账面价值人民币 5 千万元的土地使用权入股， 该土地使用权的评估价为人民币 2 亿元。
欲问各位大侠，A, B 公司分别的会计处理， 并且A公司在合并的时候对于该事项的考虑

回答人：chenyiwei
此类问题本版面讨论过很多次，建议先搜索一下。 A的个别报表：按非货币性资产交换处理（不是企业合并），区分有无商业实质作出不同的处理。此类投资多数可能性是不具有商业实质。 B的个别报表：按该土地的公允价值计量，相应确认实收资本和资本公积。
A的合并报表：无论A的个别报表如何处理，其合并报表层面该土地仍按原帐面价值计量（《讲解 2010 》P581）。

回答人：chenyiwei
回复 davidhawk 的帖子
这是本版面上已经讨论过很多次的“母公司以非货币资产对子公司出资，母公司个别报表层面如何处理”的问题。在不构成一项企业合并的前提下，这应基于该项投资对母公司而言是否具有商业实质确定长期股权投资的计量基础。请搜索一下之前的讨论。并不要求母子公司的处理对应，母公司的长投以成本计量，并不要求必然反映出在子公司帐面净资产中的份额。

提问人：Eylu 时间：2012-01-05 10:40:17
我有一点比较不是很确定的是，对于B公司，是否会影响其他股东的份额？ 因为增资后，A公司应投入 2 亿元，但实质上只投入了 5 千万元的土地。

回答人：chenyiwei
这种情况类似于顺销交易，内部交易未实现损益的抵销影响完全由母公司承担，少数股东不承担，合并报表中B的少数股权仍然按照其自身报表所述净资产价值（其中该土地按 2 亿元计）乘以少数股权比例计算。